臺灣臺南地方法院刑事判決
109年度易字第1179號
公  訴  人  臺灣臺南地方檢察署檢察官
被      告  蕭宏瑋



選任辯護人  黃俊諺律師
上列被告因詐欺等案件，經檢察官提起公訴（109年度偵字第105
89號），被告就被訴事實為有罪之陳述，本院合議庭裁定由受命
法官獨任進行簡式審判程序，判決如下：
    主    文
蕭宏瑋犯三人以上共同詐欺取財罪，共肆罪，各處有期徒刑壹年
，應執行有期徒刑壹年肆月。
    事實及理由
一、犯罪事實
    蕭宏瑋依其智識程度及一般社會生活經驗，應可知悉目前提
    供寄取包裹或快遞之服務管道眾多便捷，各地便利超商亦多
    會與物流業者相互合作，便利民眾使用，且服務項目多元，
    價格亦屬實惠，任何人均得輕易前往各大超商或物流營業據
    點辦理寄件、領貨，是倘非運送之物件事涉不法，寄件或領
    取之一方刻意隱瞞身分或相關識別資訊以規避稽查，實無刻
    意給付報酬，委請他人代為領取包裹，再行轉交之必要，而
    可預見包裹內極可能裝有詐欺集團遂行詐欺犯行所需之人頭
    帳戶存摺、提款卡等犯罪工具。詎蕭宏瑋於民國108年12月3
    日，在FACEBOOK（臉書）「臺南找工作」社團上看到徵才廣
    告，私訊對方（暱稱「未陳」之不詳成年人），與「未陳」
    加LINE後，改以LINE通訊軟體與暱稱「佳呈」之不詳成年人
    洽詢工作內容及薪水，知悉該工作僅係代為領取、轉寄包裹
    ，內容極為單純，卻能取得日薪新臺幣（下同）1,500元之
    高額報酬，極可能係作為掩護詐欺集團遂行詐欺犯行所用，
    而可預見「未陳」、「佳呈」係某詐欺集團成員，倘依「佳
    呈」指示領取及寄送包裹，恐成為該詐欺集團犯罪之一環而
    遂行詐欺犯行，使他人因此受騙致發生財產受損之結果，並
    得以隱匿詐欺犯罪所得之去向，同時因此參與含其在內、由
    「未陳」、「佳呈」所組成之三人以上、以實施詐術為手段
    、具持續性及牟利性之詐欺集團犯罪組織（其參與犯罪組織
    犯行，業經本院以109年度訴字第497號判處罪刑確定，不在
    本案起訴範圍內），竟因需款孔急，為賺取上開報酬，仍基
    於縱使發生他人因受騙致財產受損、隱匿詐欺犯罪所得去向
    之結果，亦不違背其本意之詐欺取財及洗錢之不確定犯意聯
    絡，應允領取、轉寄包裹之工作，並以微信通訊軟體與「佳
    呈」聯繫，依「佳呈」之指示，於108年12月16日20時58分
    許，在臺南市○○區○○街00號全家超商美美門市，領取訂單編
    號00000000000號、屬名「江春南」之包裹，該包裹內裝有
    黃俊瑋（業經臺灣臺中地方檢察署以109年度偵字第9945號
    聲請簡易判決處刑）所有之中華郵政股份有限公司局號0000
    000、帳號0000000新社郵局帳戶（下稱新社郵局帳戶）及台
    新國際商業銀行帳號00000000000000帳戶（下稱台新銀行帳
    戶）之存摺封面影本及提款卡，再依「佳呈」指示，於同日
    21時44分許，在臺南市○○區○○路000號空軍一號仁德二站，
    將上開包裹寄送至嘉義縣○○鎮○○路0○0號空軍一號大林金國
    花站，由該詐欺集團其他成員前往領取上開包裹，俟由該詐
    欺集團之電信機房成員，分別以附表所示詐騙方式詐欺如附
    表所示被害人，而各該被害人陷於錯誤分別將附表所示款項
    匯至上開新社郵局帳戶或台新銀行帳戶後，該詐欺集團成員
    再持上開二帳戶之提款卡，將各該被害人匯入之款項提領一
    空，以此方式製造金流斷點，致無從追查前揭犯罪所得之去
    向，而隱匿該罪所得。
二、認定犯罪事實所憑之證據及理由
  ㈠上開犯罪事實，業據被告蕭宏瑋於警、偵訊及本院審理時坦
    承不諱（見臺中地檢偵卷第20至22、87至88頁、本院卷第76
    、84、93頁），且經附表所示被害人等證述遭騙經過（依序
    見臺中地檢偵卷第114至117、134至136、128至129、106至1
    09頁），以及提供上開新社郵局帳戶、台新銀行帳戶之黃俊
    瑋證述其依該詐欺集團成員指示寄交該等帳戶存摺封面影本
    暨提款卡（臺中地檢偵卷第29至33頁）等情綦詳，復有附表
    編號2、3、4所示各該被害人提出之108年12月17日郵政自動
    櫃員機交易明細表（依序見臺中地檢偵卷第140、132、102
    頁）、上開黃俊瑋新社郵局帳戶開戶資料暨108年12月1日至
    109年10月22日交易明細（本院卷第25至27頁）、上開黃俊
    瑋台新銀行帳戶開戶資料暨108年12月1日至109年10月22日
    交易明細（本院卷第33至35頁）、黃俊瑋與詐欺集團成員「
    徐翊翔」LINE聊天紀錄截圖（臺中地檢偵卷第71至81頁）、
    上開新社郵局帳戶及台新銀行帳戶存摺封面暨提款卡影本、
    全家寄件繳費明細（臺中地檢偵卷第47至55頁）、被告與暱
    稱「佳呈」之詐欺集團成員微信通話紀錄截圖、被告至全家
    超商取件及至空軍一號寄件之資料（臺中地檢偵卷第35至39
    頁）、被告至全家超商領取包裹之錄影畫面擷取照片（臺中
    地檢偵卷第43頁）在卷可稽，足認被告之自白與事實相符，
    可以採信。
　㈡按刑法上之故意，可分為確定故意（直接故意）與不確定故
    意（間接故意），行為人對於構成犯罪之事實，明知並有意
    使其發生者，為故意；行為人對於構成犯罪之事實，預見其
    發生而其發生並不違背其本意者，以故意論，刑法第13條定
    有明文。是故意之成立，不以對於構成犯罪之事實，明知並
    有意使其發生為必要，僅需對於構成犯罪之事實、結果，預
    見其發生，而其發生並不違背其本意即為已足。亦即倘行為
    人認識或預見其行為會導致某構成要件實現（結果發生），
    縱其並非積極欲求該構成要件實現（結果發生），惟為達到
    某種目的而仍聽任其發展，終致發生構成要件之該當結果者
    ，亦屬法律意義上之容任或接受結果發生之「不確定故意」
    ，此即前揭法條所稱之「以故意論」。茲就認定被告有共同
    詐欺取財不確定故意之理由，論述如下：
　⒈依現今時下快遞（貨運）服務種類，除有通常寄至指定地點
    之郵務快遞服務外，另有民間快遞公司之指定時間到府收送
    、便利商店之收件取件服務，且各該快遞服務，均有寄送單
    據為憑，確保運送雙方權益，甚至可全程隨時查詢運送狀況
    、寄送物所在位置，縱自臺灣最北邊運送至最南邊，其運費
    亦僅需2、300元，且該等業者或提供前往指定收件之服務，
    或與遍布大街小巷、24小時營業之便利商店存有合作關係，
    而利於一般大眾使用，此為眾所皆知之事實，依上開現時郵
    局、民間快遞公司等之服務安全性、可信賴性、便利性及收
    費價格，苟非所領取、運送之資料涉及不法，寄送或收件之
    一方有意隱瞞身分及相關識別資料以規避稽查，衡情應無一
    方面已透過包裹寄送之方式送達至超商，另一方面又再僅就
    其中之一小段路途，刻意給付報酬，委請專人短程收送之必
    要，故此等工作方式顯然違反常情，包裹內資料極度可能涉
    及不法。衡酌近年來各式各樣之詐欺取財犯罪類型層出不窮
    ，詐欺集團份子為逃避查緝，往往發展成由集團首腦在遠端
    、甚至遠在國外進行操控，由集團成員分層、分工，相互彼
    此利用，藉以遂行詐欺取財之犯罪模式，而依本案如附表所
    示各被害人所述之受騙情節，詐欺集團係透過電信機房成員
    撥打電話詐騙各被害人，致各被害人陷於錯誤而將款項匯至
    詐欺集團所掌控之人頭帳戶後，再經集團內之層層指揮，推
    由負責提領贓款之車手人員持提款卡在各金融機構所設置之
    自動櫃員機提領詐欺所得款項，乃屬常見之詐欺集團犯罪手
    法，其中詐欺集團成員常係先以超商店到店寄貨方式收集人
    頭帳戶，並利用人頭帳戶提款卡提款無須辨認身分之便，作
    為不法犯罪所得之金流斷點，以掩飾或隱匿詐欺被害人之犯
    罪所得之去向，此等犯罪模式迭經媒體廣為披載、報導，誠
    為具有一般社會生活知識之人所能知悉之事。
　⒉本件被告供述其明知所從事上揭代領、轉寄包裹工作內容所
    付出之勞力代價甚微，領取包裹後轉寄至空軍一號特定站即
    可得獲取1,500元報酬，與一般工作薪資相較，顯不成比例
    （見另案109訴497號影印卷第37頁）；而被告受僱所領取之
    包裹（含本案及本院109年度訴字第497號詐欺另案），俱係
    寄送至各超商門市之包裹，衡情寄件人本可直接寄送至指定
    地點，實無須平白無故再另以高額費用委請被告代為取件並
    轉寄送之理，且倘若「佳呈」所稱之包裹內容物為貸款的金
    融文件（見臺中地檢偵卷第88頁）一節為真，依照常情該等
    資料更應係直接寄到公司即可，亦根本沒有另行支付與工作
    內容不成比例之高額報酬委請被告代為領取、轉送包裹之必
    要，可徵「未陳」、「佳呈」等人所屬集團（公司）無非係
    刻意以此手法製造查緝斷點。而被告智慮無缺、亦有若干就
    業經驗（見本院卷第94頁被告供述），且觀諸其於本院審理
    時之應答及舉止核屬正常，顯見其係具有相當智識程度及社
    會經驗、歷練之人，則就上揭工作內容顯係違反交易常理，
    極可能涉及不法活動，其所領取、轉寄之包裹內極可能裝有
    詐欺集團欲作為詐欺取財犯罪工具使用之人頭帳戶提款卡等
    資料一事，實難諉為不知，而應瞭然於心，則被告主觀上當
    已預見「佳呈」、「未陳」等人極可能從事詐欺等非法活動
    ，始會刻意另以高額費用委請其代為領送包裹，無非係藉此
    手法製造犯罪查緝上之斷點，此參以被告自承其以手機徵信
    通訊軟體與「佳呈」聯繫，接受指示前往領取、轉寄包裹，
    並未見過「佳呈」，亦不知「佳呈」全名及所屬公司為何，
    即見「佳呈」等人背後公司究竟誰屬，根本不明，檢警自無
    從或難以查緝，勢將形成查緝上之斷點。
　⒊再一般合法行業之僱主僱用員工前，為測試求職者適任及操
    守、工作能力，均會對其面試、考核，但被告供稱：「108
    年12月3日在臉書的臺南找工作社團看到金融貸款公司的徵
    才廣告，就私訊對方（暱稱「未陳」），「未陳」當時加我
    的LINE，介紹「佳呈」給我，接下來暱稱「佳呈」之男子以
    LINE跟我講工作內容，內容就是要幫他領裝有文件的包裹，
    日薪1,500元，接著「佳呈」要我用微信跟他報告工作的事
    。「佳呈」都是藉由手機微信軟體傳文字訊息告知我領包裹
    之便利商店地址，我騎車到便利商店後，打微信語音電話聯
    絡「佳呈」，「佳呈」會跟我說要領包裹的電話末3碼跟名
    字，領到包裹後，再依「佳呈」指示，將包裹利用空軍一號
    寄到「佳呈」指定的地點。我不認識對方，只能以微信聯絡
    「佳呈」等語（臺中地檢偵第21至22、87至88頁、109訴497
    號另案影印卷第4至5、8至9、23至24、31至32、36頁），足
    見被告與「未陳」、「佳呈」等人均未曾見面，亦不知「未
    陳」、「佳呈」所屬公司或商號名稱，則「未陳」、「佳呈
    」等人或所屬公司顯未曾對被告為任何面試、考核，對於被
    告真實身分毫不在意，然一般貨運公司於受託運送貨物遭送
    貨員侵吞或開拆其內而窺探隱私，將嚴重影響公司商譽甚至
    遭提告之虞，「佳呈」所屬公司竟任由未曾謀面之被告前往
    領取，此實與吾人社會生活之僱佣關係常態迥異，顯有可疑
    之處。
　⒋綜上，被告見上述異於常情之處，主觀上應已預見其依「佳
    呈」指示，代為至超商領取包裹後將之轉寄至空軍一號特定
    站之行為，將可能係在從事類如領取、轉送人頭帳戶資料等
    行徑，此為詐欺集團為遂行詐欺犯行分工之一環，意在規避
    查緝，並藉此製造金流之斷點，以掩飾或隱匿詐欺被害人之
    犯罪所得，當屬不法行為，卻僅因「佳呈」以高額報酬之對
    價誘惑，被告即置犯罪風險於不顧，猶願聽從來路不明且未
    曾謀面之所謂雇主「佳呈」所屬公司之指示，從事恐屬不法
    之領送包裹行為，依上開情節以觀，被告為上開行為時，主
    觀上確實有容任其行為將導致詐欺取財及掩飾或隱匿詐欺犯
    罪所得去向之犯罪發生之本意，復依被告之認知，參與本案
    之人至少有「未陳」、「佳呈」、「佳呈」之同事（即轉寄
    包裹之收件人）及被告本人，堪認被告主觀上確有三人以上
    共同詐欺取財之不確定故意，至為明瞭。
　㈢本件被告確有洗錢之不確定故意：　
　  按洗錢防制法所稱洗錢，指下列行為：「一、意圖掩飾或隱
    匿特定犯罪所得來源，或使他人逃避刑事追訴，而移轉或變
    更特定犯罪所得。二、掩飾或隱匿特定犯罪所得之本質、來
    源、去向、所在、所有權、處分權或其他權益者。三、收受
    、持有或使用他人之特定犯罪所得，洗錢防制法第2條定有
    明文。」故行為人如有上揭各款所列洗錢行為者，即成立同
    法第14條第1項之洗錢罪。從而，倘詐欺集團向被害人施用
    詐術後，為隱匿其詐欺所得財物之去向，而令被害人將其款
    項轉入該集團所持有、使用之人頭帳戶，並由該集團所屬之
    車手前往提領詐欺所得款項得逞，如能證明該帳戶內之資金
    係本案詐欺之特定犯罪所得，即已該當於洗錢防制法第14 
    條第1項之洗錢罪（最高法院108年度台上字第1744號判決意
    旨參照）。查本案詐欺集團之成員「佳呈」指示被告領取人
    頭帳戶資料包裹，乃為利用人頭帳戶非詐欺集團成員本人名
    義之外觀，製造犯罪偵查之斷點，一旦有被害人因遭詐騙而
    匯款至詐欺集團成員指定之人頭帳戶，集團內之成員旋會指
    示負責提領贓款之車手持人頭帳戶提款卡將該等詐欺之犯罪
    所得領出，藉以斬斷金流，而隱匿該犯罪所得之去向，核屬
    洗錢防制法第2條第2款所規範之洗錢行為；而被告主觀上確
    已預見所為之上揭工作，可能係在從事類如領送人頭帳戶資
    料等行徑，已如前述，此為詐欺集團為遂行詐欺犯行分工之
    一環，意在規避查緝，並藉此製造金流之斷點，以掩飾或隱
    匿詐欺被害人之犯罪所得，當屬不法行為，然其為求高額報
    酬，猶執意為之，而容任掩飾或隱匿犯罪所得即洗錢行為之
    發生，業見前述，足見其亦確有洗錢之不確定故意甚明。　
　㈣依下列說明，被告與「佳呈」等詐欺集團成員確有犯意聯絡
    ：
　⒈按共同正犯之成立，祇須具有犯意之聯絡，行為之分擔，既
    不問犯罪動機起於何人，亦不必每一階段犯行，均經參與；
    共同正犯之意思聯絡，原不以數人間直接發生者為限，即有
    間接之聯絡者，亦包括在內（最高法院34年上字第862號、7
    7年台上字第2135號判例參照）。而共同正犯間，非僅就其
    自己實施之行為負其責任，並在犯意聯絡之範圍內，對於他
    共同正犯所實施之行為，亦應共同負責；共同實施犯罪行為
    之人，在合同意思範圍以內，各自分擔犯罪行為之一部，相
    互利用他人之行為，以達其犯罪之目的者，即應對於全部所
    發生之結果，共同負責（最高法院32年上字第1905號、28年
    上字第3110號判例參照）。
　⒉依前揭各項事證及說明，顯見「佳呈」等人所屬本案詐欺集
    團，於詐欺犯行之分工上極為精細，分別有實施詐術之機房
    人員、領取帳戶受騙款項之車手人員、領送帳戶資料包裹之
    收簿人員（即如被告）等各分層成員，以遂行本件犯行而牟
    取不法所得，集團成員間固未必彼此有所認識或清楚知悉他
    人所分擔之犯罪分工內容，然此一間接聯絡犯罪之態樣，正
    係具備一定規模犯罪所衍生之細密分工模式，參與犯罪者透
    過相互利用彼此之犯罪角色分工，而形成一個共同犯罪之整
    體以利犯罪牟財。職是之故，被告既對參與詐欺集團而遂行
    本案詐欺犯行具有不確定故意，詳見前述，堪認其對集團成
    員彼此間極可能係透過分工合作、互相支援以完成詐欺取財
    之犯罪行為一節當亦有所預見，則其既係以自己共同犯罪之
    意思，相互支援及分工合作，以達上揭犯罪之目的，自應就
    所參與犯罪之全部犯罪結果共同負責，而應論以共同正犯，
    其理灼明。至被告縱使未與其他負責實施詐騙、領取詐欺贓
    款之集團成員謀面或直接聯繫，亦未明確知悉集團內負責其
    他層級分工之其他成員身分及所在，彼此互不認識，亦不過
    係詐欺集團細密分工模式下之當然結果，自無礙於被告仍屬
    本件共同正犯之認定。本案事證明確，被告犯行洵堪認定，
    應依法論科。
三、論罪科刑
  ㈠核被告所為，係犯刑法第339條之4第1項第2款之三人以上共
    同犯詐欺取財罪（共4罪）及洗錢防制法第2條第2款、第14
    條第1項之一般洗錢罪（共4罪）。至公訴意旨固僅論及被告
    加重詐欺之犯罪事實，漏未論及被告同時尚有洗錢之犯罪事
    實（本院卷第73至76、81至83頁），惟該漏未論及部分與被
    告被訴加重詐欺部分有想像競合犯之裁判上一罪關係（詳見
    下述），自為起訴效力所及，且業經本院告知被告及其辯護
    人此項罪名（本院卷第76、83至84頁），並給予被告及其辯
    護人表示意見之機會，已無礙被告之防禦權，本院自應併予
    審理。
  ㈡被告與「未陳」、「佳呈」等本案詐欺集團成員間，就上開
    犯行，有犯意聯絡及行為分擔，應論以共同正犯。
　㈢被告所犯如附表所示各加重詐欺罪與洗錢罪間，均係為求詐
    得各該被害人之金錢，犯罪目的單一，各行為間亦有局部同
    一之情形，均為想像競合犯，依刑法第55條規定，應各從一
    重之加重詐欺罪處斷。
  ㈣被告所犯上揭加重詐欺罪4罪間，乃係對不同被害人而為，犯
    意各別，行為互殊，應予分論併罰。
  ㈤爰審酌現今詐欺集團之詐騙事件層出不窮、手法日益翻新，
    政府及相關單位無不窮盡心力追查、防堵，大眾傳播媒體更
    屢屢報導民眾因被騙受損，甚至畢生積蓄因此化為烏有之相
    關新聞，被告正值青壯，本應依循正軌獲取所得，詎其不思
    此為，竟參與本案詐欺集團擔任俗稱「收（領）簿手」之工
    作，而同屬詐欺犯罪之一環，共同以本件加重詐欺手法向各
    該被害人詐騙金錢，致各該被害人受有如附表各編號所示之
    金錢損失，亦紊亂社會秩序，被告所為自應分別受有相當程
    度之刑事非難；惟念被告於法院審理時終能正視己非，坦承
    犯行，並與編號2、5、4所示被害人民事調解成立，而賠償
    部分損失（本院卷第121至122頁），有悔改之具體表現，態
    度尚佳，兼衡其犯罪之動機、目的、手法、參與程度、素行
    、陳明之智識程度及家庭生活狀況（見本院卷第94頁）等一
    切情狀，分別量處如主文所示之刑，復斟酌被告所犯上開4
    罪所反映出之人格特性、犯罪次數、罪質、犯罪情節、侵害
    之法益，及責任非難程度，於法律拘束之外部性及內部性界
    限內，依限制加重原則，定其應執行之刑為有期徒刑1年4月
    。
四、不重複沒收所得之說明  
　　被告供稱：「我從108年12月初開始去超商領包裹，一直到1
    08年12月23日最後一次去領包裹，共領取20幾次包裹，地點
    都是在臺南市區，期間不是每天都有工作，總共賺到1萬2,7
    50元報酬」等語（109訴497號另案影印卷第12、33、119頁
    ），且被告所稱其全部犯罪所得12,750元，業於另案（本院
    109年度訴字第497號）詐欺確定判決宣告沒收、追徵，有該
    另案判決在卷可稽（本院卷第13、19頁），被告本案領取、
    轉寄送包裹之時間為108年12月16日，已包含在其前揭另案
    沒收所得之期間內，應認其本案所得業於其上開另案判決宣
    告沒收、追徵，自不得重複於本案宣告所得之沒收、追徵。
五、適用之法條
　　刑事訴訟法第273條之1第1項、第299條第1項前段，洗錢防
    制法第2條第2款、第14條第1項，刑法第11條前段、第28條
    、第339條之4第1項第2款、第55條、第51條第5款，刑法施
    行法第1條之1第1項。
本案經檢察官董詠勝提起公訴，檢察官洪欣昇到庭執行職務。
中　　華　　民　　國　　109 　年　　12　　月　　17　　日
　　　　　　　　　刑事第五庭    法　官　林欣玲
以上正本證明與原本無異。
如不服本判決應於收受本判決後20日內向本院提出上訴書狀，並
應敘述具體理由。其未敘述上訴理由者，應於上訴期間屆滿後20
日內向本院補提理由書狀（均須按他造當事人之人數附繕本）「
切勿逕送上級法院」。 
　　　　　　　　　　　　　　　　書記官　莊文茹
中　　華　　民　　國　　109 　年　　12　　月　　17　　日
附錄本案論罪科刑法條：
中華民國刑法第339條之4
犯第339條詐欺罪而有下列情形之一者，處1年以上7年以下有期
徒刑，得併科1百萬元以下罰金：
一、冒用政府機關或公務員名義犯之。
二、三人以上共同犯之。
三、以廣播電視、電子通訊、網際網路或其他媒體等傳播工具，
    對公眾散布而犯之。
前項之未遂犯罰之。

洗錢防制法第2條
本法所稱洗錢，指下列行為：
一、意圖掩飾或隱匿特定犯罪所得來源，或使他人逃避刑事追訴
    ，而移轉或變更特定犯罪所得。
二、掩飾或隱匿特定犯罪所得之本質、來源、去向、所在、所有
    權、處分權或其他權益者。
三、收受、持有或使用他人之特定犯罪所得。

洗錢防制法第14條
有第二條各款所列洗錢行為者，處7年以下有期徒刑，併科新臺
幣5百萬元以下罰金。
前項之未遂犯罰之。
前二項情形，不得科以超過其特定犯罪所定最重本刑之刑。

附表：
編號 被害人 詐 騙 方 式 匯款時間、帳戶及金額 1 翁琬茹 詐欺集團成員於108年12月17日15時59分許，撥打電話予翁琬茹，先後佯稱其係DHC網站及郵局之客服人員，因作業疏失，導致訂單輸入24筆，須操作自動櫃員機處理云云，致翁琬茹陷於錯誤，依對方指示匯款。 翁琬茹於同日17時0分許、17時17分許、17時27分許，以ATM轉帳29,988元及存款各19,985元、4,985元，至黃俊瑋新社郵局帳戶內。 2 林俊緯 詐欺集團成員於108年12月17日19時55分許，撥打電話予林俊緯，佯稱其係遊戲點數網站服務人員，因之前購買點數作業疏失多訂10筆，須操作自動櫃員機解除訂單云云，致林俊緯陷於錯誤，依對方指示匯款。 林俊緯於同日20時34分許，以ATM轉帳29,987元至黃俊瑋台新銀行帳內 3 王桂蓮 詐欺集團成員於108年12月17日20時3分許，撥打電話予王桂蓮，佯稱其係中國信託銀行之客服人員，因之前在DHC網站購買化妝品遭設定為分期付款，須操作自動櫃員機更改設定云云，致王桂蓮陷於錯誤，依對方指示匯款。 王桂蓮於同日20時50分許，以ATM轉帳11,099元至上開黃俊瑋台新銀行帳內 4 王序珊 詐欺集團成員於108年12月17日17時35分許，撥打電話予王序珊，佯稱其係DHC之客服人員，因之前在DHC網站購買洗面乳設定錯誤會連續扣款，須操作自動櫃員機處理云云，致王序珊陷於錯誤，依對方指示匯款。 王序珊於同日18時9分許，以ATM轉帳7,985元至上開黃俊瑋新社郵局帳內